# 关于同一控制下非合并取得的长期股权投资

提问人：mytruth 时间：2011-07-05 22:31:41
如果是A和B属于同一控制下企业，A向B以固定资产、存货、长期股权投资和现金出资，不形成企业合并。 1 、如果满足非货币性资产交换的条件，A取得的长期股权投资应该按照固定资产的公允价值、存货的公允价值、长期股权投资的公允价值加相关税费以及现金之和进行初始计量，公允价值与账面价值的差分别计入营业外收入、营业收入和投资收益中。
2 、如果上述行为不够成非货币性资产交换，那么长期股权投资的初始计量时，应该以投出的固定资产、存货、长期股权投资的账面值还是公允价值计量呢？

回答人：chenyiwei
我理解楼主想问的问题不是是否构成非货币性资产交换的问题，而是该交易是否具有商业实质的问题。如果站在投资方A的角度具有商业实质的，则以投出资产的公允价值为基础对该项长期股权投资进行初始计量；如果不具有商业实质的，则以投出资产的原账面价值和相关税费之和对长期股权投资进行初始计量。 仅仅根据“该交易不构成企业合并”这一点，尚不足以判断该交易是否具有商业实质。例如，如果A对B不具有控制权的，则因为交易后将丧失对所投出资产的控制权，改变了A所能控制的经济资源，因此通常认为具有商业实质；而如果A原先对B即具有控制权，本次属于进一步增持股权（收购少数股权）的，则站在A的角度很可能不具有商业实质。

回答人：chenyiwei
回复 mytruth 的帖子
应当是与非同一控制下的对联营、合营企业的投资按同一原则处理。